臺灣板橋地方法院刑事判決　　　　　　 93年度簡上字第666號
上　訴　人　臺灣板橋地方法院檢察署檢察官
被　　　告　甲○○
　　　　　　　　　　）
上列上訴人因被告違反電子遊戲場業管理條例案件，不服本院簡
易庭九十三年度簡字第八八五號中華民國九十三年十一月十一日
第一審判決（聲請簡易判決處刑案號：臺灣板橋地方法院檢察署
九十三年度偵字第一三六七０號）提起上訴，及移送併案審判（
九十三年度偵字第一八五五九號），於被告為有罪之陳述後，本
院依簡式審判程序審理，茲判決如下：
    主  文
原判決撤銷。
甲○○違反未依電子遊戲場業管理條例規定辦理營利事業登記，
不得經營電子遊戲場業之規定，處拘役伍拾日，如易科罰金，以
佰元折算壹日。扣案如附表一、二所示電子遊戲機共壹拾台
（含ＩＣ板壹拾片），均沒收。
    事  實
一、甲○○前於民國九十年間，因犯傷害致死罪，經本院於九十
    一年十二月十三日以九十一年度訴字第二０三號判決判處有
    期徒刑三年六月，復經臺灣高等法院以九十二年度上訴字第
    三二五號判決上訴駁回，尚未確定。又於九十二年間，因犯
    竊盜罪，經本院於九十二年六月二十五日以九十二年度易字
    第一七二九號判決判處拘役五十五日，如易科罰金，以三百
    元折算一日確定，於九十二年十一月二十四日縮短刑期執行
    完畢。又於九十三年間，因犯傷害罪，經本院以九十四年度
    少連簡字第十號判決判處有期徒刑三月，如易科罰金，以三
    百元折算一日確定，現正執行中。又於九十四年間，因違反
    妨害兵役治罪條例案件，經本院以九十四年度簡字第三二四
    一號判決判處有期徒刑三月，如易科罰金，以三百元折算一
    日，尚未確定（均不構成累犯）。詎猶不知警惕，明知未依
    電子遊戲場業管理條例辦理營利事業登記，不得經營電子遊
    戲場業，竟違反上開規定，未依電子遊戲場業管理條例之規
    定辦理營利事業登記，仍自九十三年六月二十日起，在其設
    在臺北縣三重市○○○路三十七號經營之「彈珠商行」店內
    ，擺設如附表一所示之電子遊戲機，供不特定之顧客把玩，
    而經營電子遊戲場業；嗣於九十三年七月二十日下午五時二
    十五分許，在上址為警當場查獲，並扣得如附表一所示之電
    子遊戲機（含ＩＣ板共五片）。復自九十三年十一月一日起
    ，在臺北縣三重市○○○路三十七之九號、三十七之十號，
    擺設如附表二所示之電子遊戲機，供不特定之顧客把玩，而
    經營電子遊戲場業，嗣於九十三年十一月十一日晚間七時十
    分許，在上址為警當場查獲，並扣得如附表二所示之電子遊
    戲機（含ＩＣ板共八片）。
二、案經臺北縣政府警察局三重分局報請臺灣板橋地方法院檢察
    署檢察官偵查後向本院聲請簡易判決處刑，暨臺北縣政府警
    察局三重分局報請臺灣板橋地方法院檢察署檢察官移送本院
    併案審理。而甲○○於本院審理中就被訴事實為有罪之陳述
    ，經法官告知簡式審判程序之旨，並聽取當事人之意見後，
    裁定進行簡式審判程序。
    理  由
一、上揭犯罪事實，業據被告甲○○於警詢、偵查中及本院審理
    時坦承不諱，並有臺北縣政府營利事業登記證、九十三年七
    月二十日查獲之臨檢紀錄表、證物代保管單、代保管條各一
    紙、臺北縣政府聯合查報小組稽查電子遊戲場業紀錄表、扣
    押物品目錄表、現場圖各二紙、證現場蒐證照片共六張附卷
    可稽，且有如附表一、二所示之電子遊戲機在案可資佐證，
    被告之自白核與事實相符，本件事證明確，被告犯行洵堪認
    定，應予依法論科。
二、核被告甲○○所為，係違反電子遊戲場業管理條例第十五條
    之規定，應依同條例第二十二條之規定論處。按所謂業務係
    指以反覆為同種類之行為為目的之社會活動，本件被告未依
    電子遊戲場業管理條例規定辦理營利事業登記，經營電子遊
    戲場業，違反前開規定，雖其經營行為多次，但均屬一個業
    務，不得再論以連續犯。經查，移送併辦（九十三年度偵字
    第一八五五九號）部分之犯罪事實，核與原聲請簡易判決處
    刑之犯罪事實有實質上一罪關係（移送併辦意旨認係連續犯
    關係，容有未洽），為原聲請簡易判決處刑效力所及，本院
    自應併予審理。原審以事證明確，堪認被告有擺設電子遊戲
    機營業之犯行，乃依電子遊戲場業管理條例第二十二條之罪
    名論處，固非無見；然被告於九十三年十一月十一日為臺北
    縣政府聯合查報小組查獲違反電子遊戲場業管理條例之犯罪
    事實，原審未及審酌，自有未洽，是檢察官上訴意旨執此指
    摘原判決不當，為有理由。從而，原判決既有上開可議之處
    ，自應由本院合議庭將原審判決予以撤銷改判。爰審酌被告
    有如上事實欄所載之前科，有台灣高等法院被告前案紀錄表
    一份在卷可稽，素行不佳，且為貪圖一己之私利，經查獲後
    猶漠視法律規定仍執意繼續為前開罪行之犯罪動機、目的、
    手段、品行、智識程度、擺設電子遊戲機之數量、所生危害
    及犯罪後坦承犯行等一切情狀，量處如主文所示之刑，並諭
    知如易科罰金之折算標準，以資懲儆。
三、至如附表一、二所示之電子遊戲機十三台（含ＩＣ板十三片
    ），因係被告所有供本件犯行所用之物，均應依法宣告沒收
    。
據上論斷，應依刑事訴訟法四百五十五條之一第一項、第三項、
第三百六十九條第一項前段、第二百七十三條之一第一項、第三
百六十四條、第二百九十九條第一項前段，電子遊戲場管理條例
第二十二條、第十五條，刑法第十一條前段、第四十一條第一項
前段、第三十八條第一項第二款，罰金罰鍰提高標準條例第二條
，判決如主文。
本案經檢察官許智評到庭執行職務
中　　華　　民　　國　　94　　年　　8 　　月　　16　　日
                  刑事第十三庭審判長法  官  侯  志  融
                                    法  官  張  宏  節
                                    法  官  楊  博  欽
以上正本證明與原本無異。
本判決不得上訴。
                                    書記官  張  玉  如
中　　華　　民　　國　　94　　年　　8 　　月　　16　　日
附錄本案論罪科刑法條全文
電子遊戲場業管理條例第十五條
未依本條例規定辦理營利事業登記者，不得經營電子遊戲場業。
電子遊戲場業管理條例第二十二條
違反第十五條規定者，處行為人一年以下有期徒刑、拘役或科或
併科新台幣五十萬元以上二百五十萬元以下罰金。
附表一
┌──┬─────────┬─────────┬───┐
│編號│ 扣 案 物 品 名 稱│    數  量        │備 註 │
├──┼─────────┼─────────┼───┤
│ 一 │三國誌一代        │一台（含IC版一片）│      │
├──┼─────────┼─────────┼───┤
│ 二 │三國誌二代        │一台（含IC版一片）│      │
├──┼─────────┼─────────┼───┤
│ 三 │魔術方塊          │一台（含IC版一片）│      │
├──┼─────────┼─────────┼───┤
│ 四 │雪人兄弟          │一台（含IC版一片）│      │
├──┼─────────┼─────────┼───┤
│ 五 │躲避球            │一台（含IC版一片）│      │
└──┴─────────┴─────────┴───┘
附表二
┌──┬──────────┬─────────┬──┐
│編號│ 扣 案 物 品 名 稱  │  數  量          │備註│
├──┼──────────┼─────────┼──┤
│ 一 │自動促銷機變異體    │三台（含IC版三片）│    │
│    │（內為滿貫大亨遊戲）│                  │    │
├──┼──────────┼─────────┼──┤
│ 二 │金歡禧景品販賣機    │二台（含IC版二片）│    │
│    │（內為變異體彈珠台）│                  │    │
├──┼──────────┼─────────┼──┤
│ 三 │黃金禮品販賣機      │二台（含IC版二片）│    │
│    │（內為變異體彈珠台）│                  │    │
├──┼──────────┼─────────┼──┤
│ 四 │神秘魔法石          │一台（含IC版一片）│    │
│    │（內為變異體彈珠台）│                  │    │
└──┴──────────┴─────────┴──┘
